# 求助陈版新租赁准则问题

提问人：XJH1234567890 时间：2022-01-22 19:28:40
求助，公司刚开始签订租房合同时间为 2017 年 12 月到 2022 年 11 月 30 日，租房合同总金额为16,554,702.00 元， 21 年合同废除， 21 年 6 月重新与该公司签订租房合同，租期为 21 年 6 月到 21 年 12月，合同金额为1,938,703.00元. 想问一下新签的合同是否适用于新租赁准则，确认使用权资产？

回答人：chenyiwei
建议考虑以下问题：
1 、“21年合同废除， 21 年 6 月重新与该公司签订租房合同”的原因是什么？原合同和新合同的条款有无实质性差异？
2 、新旧合同的租赁期是否衔接（原合同的租赁期结束日衔接新合同的租赁期开始日）？租赁资产的实际使用是否中断？
3 、新合同中有无续租选择权？ 2021 年末新租赁合同期满后是否实质续租？

提问人：XJH1234567890 时间：2022-01-26 09:57:26
21 年企业为享受小型微利企业的优惠与原房东重新签订租房合同，原合同与新合同房租金额不变，无实质性差异，原合同的租赁结束日与新合同租赁开始日相衔接，租赁资产在实际使用中并无中断，新合同没有续租选择权， 2021 年期末新租赁合同期满后仍与原房东续租，想问一下是否适用于新租赁准则，确认使用权资产？

回答人：chenyiwei
如是，则倾向于 2021 年内重新签订合同不具有商业实质，原合同仍延续。建议参考《计学精要 2021 》中关于租赁期确定的相关提示。

提问人：qiang0130 时间：2022-02-10 14:16:25
请教陈版，想咨询下租赁期开始日如何来确定？举例：目前在执行合同租赁期（2017.1.1-2022.12.31），但在此之前也有已结束的租赁合同，租赁期为（2010.1.1-2016.12.31），请问租赁期开始日是2017.1.1还是2010.1.1？主要涉及到追溯调整至 2017 还是 2010 ，谢谢

回答人：chenyiwei
基于简化处理的考虑，一般从2017.1.1起调整即可。